臺灣桃園地方法院刑事判決　　　　　　　96年度易字第981 號
聲　請　人　臺灣桃園地方法院檢察署檢察官
被　　　告　甲○○
上列被告因詐欺案件，經檢察官聲請簡易判決處刑（九十六年度
偵字第一七八八號），本院認不得以簡易判決處刑（九十六年度
桃簡字第一六六一號），改依通常程序審理，並判決如下：
    主  文
本件免訴。
    理  由
一、聲請簡易判決處刑意旨略以：被告甲○○可預見提供自己帳
    戶交付與不相識之人使用，將幫助他人或犯罪集團掩飾或隱
    匿重大犯罪所得財物，竟仍不違背其本意，基於以其金融帳
    戶幫助詐欺之犯意，先於民國九十五年不詳時地，以不詳代
    價，將所有之龜山郵局帳號00000000000000
    000之存摺、提款卡、密碼等物交予某姓名年籍不詳之人
    ，供該犯罪集團以上開帳戶實施常業詐欺與掩飾或隱匿重大
    犯罪所得之財物。嗣該犯罪集團成員於九十五年十月五日，
    撥打被害人乙○○電話佯稱是警官，表示帳戶遭盜用要凍結
    帳戶等語，致乙○○陷於錯誤，於同日匯款新台幣（下同）
    十萬元至被告甲○○前開龜山郵局帳戶內，再由犯罪集團成
    員提領一空取得財物，被告甲○○即以此方式幫助掩飾該犯
    罪集團成員因常業詐欺之重大犯罪所得之財物，嗣被害人乙
    ○○發覺受騙而報警追查，始循線得悉上情，因認被告甲○
    ○涉犯刑法第三百三十九條第一項、第三十條第一項之幫助
    詐欺罪嫌等語。
二、按案件曾經判決確定者，應諭知免訴之判決，並得不經言詞
    辯論為之，刑事訴訟法第三百零二條第一款、第三百零七條
    分別定有明文。又訴訟上所謂一事不再理之原則，關於實質
    上一罪或裁判上一罪，亦均有其適用，最高法院六十年台非
    字第七七號著有判例可參。是以，對於已經提起公訴或自訴
    之同一案件，在同一法院重行起訴者，倘先行起訴或自訴部
    分，業經實體上之判決確定，則重行起訴部分，即應為免訴
    之判決，而無諭知不受理之可言。此項原則，不論實質上之
    一罪，或想像競合犯、牽連犯、連續犯等裁判上之一罪，其
    一部事實已經判決確定者，對於構成一罪之其他部分，均有
    其適用。
三、訊據被告甲○○雖矢口否認有何幫助詐欺之犯行，其於警詢
    時辯稱：我所有龜山郵局存簿（帳號0000000000
    0000000號），在九十五年九月初，在住處附近，放
    於機車上被竊走（詳偵查卷第五頁）云云、於偵查中辯稱：
    我丟了龜山郵局的一本跟中國信託桃園的一本，總共二本存
    摺（詳偵查卷第二五頁）云云。經查：
（一）被告甲○○前曾因基於幫助他人犯詐欺取財之不確定故意
      ，於九十五年九月間某日，以不詳代價，在臺灣地區某不
      詳處所，將所申請之帳號：000000000000號
      之中國信託商業銀行（下稱中信銀）桃園分行帳戶之存摺
      、金融卡及密碼等物，交予某姓名年籍不詳之人，供作犯
      罪集團使用，該犯罪集團成員取得前揭帳戶後，遂基於意
      圖不法所有之犯意，於九十五年十月四日晚間十時許，撥
      打電話予被害人劉燕臨，佯稱被害人劉燕臨之網路交易匯
      款錯誤，須取消交易否則每月會被扣款，要求須依照指示
      至金融機構提款機操作取消交易，使被害人劉燕臨陷於錯
      誤，於同日晚間二十二時二十分許，在桃園縣桃園市○○
      路九十六巷三十五號住處附近之郵局提款機，依該詐欺集
      團成員之指示，將新臺幣二萬九千七百八十三元轉匯至前
      開被告甲○○所申請之中信銀帳戶內，再由該詐欺集團成
      員至銀行提款機領取，嗣因被害人劉燕臨察覺有異而報警
      處理，始查上情，因而由臺灣桃園地方法院檢察署檢察官
      於九十六年三月二十五日以九十六年度偵字第一０一號向
      本院聲請簡易判決處刑，並由本院於九十六年四月十日以
      九十六年度桃簡字第七七九號刑事簡易判決判處拘役五十
      日，如易科罰金，以新臺幣一千元折算一日，而於九十六
      年五月八日判決確定，嗣並由臺灣桃園地方法院檢察署檢
      察官分九十六年度執字第五七三０號案件執行中，此有被
      告甲○○臺灣高等法院被告全國前案紀錄表一份在卷可稽
      ，並據本院向臺灣桃園地方法院檢察署執行科調取前開九
      十六年度執字第五七三０號執行案件全卷在卷可佐。
（二）被告甲○○於前開案件中供稱：我名下只有中國信託與郵
      局兩間銀行的帳號存簿，當時我將中國信託存簿、中國信
      託提款卡、郵局存簿、郵局提款卡，還有一些零錢都放在
      機車置物箱裡，全部一起遺失了（詳臺灣桃園地方法院檢
      察署九十六年度偵字第一０一號卷第五頁）等語，參以本
      件檢察官起訴被告甲○○於九十五年九月間交付其龜山郵
      局帳戶予他人後，該犯罪集團成員即於九十五年十月五日
      ，向被害人乙○○施用詐術，與前開已判決確定之本院九
      十六年度桃簡字第七七九號被告甲○○被訴幫助詐欺案件
      ，係認定被告甲○○於九十五年九月間，將其中信銀桃園
      帳戶交付他人後，該詐欺集團於九十五年十月四日向被害
      人劉燕臨詐欺之時間，二者相近，足證被告甲○○所辯其
      中國信託與郵局兩間銀行的帳號存簿、提款卡係一起遺失
      乙節，應係被告甲○○將其所有之中國信託與郵局兩間銀
      行的帳號存簿、提款卡係一同交付予他人使用乙節，應堪
      認定，顯見被告甲○○上開龜山郵局、中信銀桃園帳戶之
      帳戶及提款卡，係被告甲○○同時交付他人使用，故被告
　    甲○○前開業經本院判決確定之幫助詐欺取財犯行，與本
      件被訴幫助詐欺犯行，應係同一行為，為實質上一罪關係
      ，而屬同一案件。
四、綜上所述，本件被告甲○○所犯幫助詐欺之犯行，既已經本
    院九十六年度桃簡字第七七九號案件判決確定，聲請意旨所
    指本件犯行部分，即為前開確定判決效力所及，爰不經言詞
    辯論，逕為諭知免訴之判決。
據上論斷，應依刑事訴訟法第四百五十二條、第三百零二條第一
款、第三百零七條，判決如主文。
中　　華　　民　　國　　96　　年　　7 　　月　　20　　日
                  刑事第一庭審判長法  官    曾淑華
                                  法  官    朱美璘
                                  法  官    鄭吉雄
以上正本證明與原本無異。
如不服本判決，應於判決送達後10日內，向本院提出上訴狀（應
附繕本）。
                                  書記官    田宜芳
中　　華　　民　　國　　96　　年　　7 　　月　　20　　日
